臺灣高等法院臺中分院刑事判決
                                    110年度侵上易字第4號
上  訴  人  臺灣彰化地方檢察署檢察官
被      告  施學振
上列上訴人因被告違反性騷擾防治法案件，不服臺灣彰化地方法
院109 年度易字第689 號中華民國109 年12月23日第一審判決（
起訴案號：臺灣彰化地方檢察署109 年度調偵字第438 號），提
起上訴，本院判決如下：
    主  文
上訴駁回。
    犯  罪  事  實
一、丙○○係甲○（代號BJ000-H109013 ，已成年，真實姓名年籍
    詳卷）自幼即熟識之長輩，雙方家人間素有往來。甲○於民
    國109 年4 月6 日上班前之上午7 時55分許，前往丙○○位於
    彰化縣○○鎮○○路0 段000 號住處，拿取其友人欲給付甲○而
    寄放在該處之乾燥花，甲○取得乾燥花準備離去時，丙○○表
    示要擁抱甲○，甲○認丙○○係出於長輩之關懷而同意，經雙方
    面對面擁抱後，甲○即表示要趕上班並轉身欲離開。詎丙○○
    竟基於意圖性騷擾之犯意，乘甲○轉身背對丙○○而不及抗拒
    之際，突自後方雙手環抱甲○，且以手掌緊貼甲○胸部迅及觸
    揉之方式，對甲○為性騷擾行為得逞，甲○毫無防備僅立即將
    丙○○之手撥開，迅速離開該處。嗣經甲○報警處理，為警循
    線查悉上情。
二、案經甲○訴由彰化縣警察局溪湖分局報告臺灣彰化地方檢察
    署檢察官偵查起訴。
    理  由
壹、程序部分
一、按性侵害犯罪防治法所稱性侵害犯罪，係指觸犯刑法第221
    條至第227 條、第228 條、第229 條、第332 條第2 項第2
    款、第334 條第2 項第2 款、第348 條第2 項第1 款及其特
    別法之罪；又行政機關、司法機關及軍法機關所製作必須公
    示之文書，不得揭露被害人之姓名、出生年月日、住居所及
    其他足資識別被害人身分之資訊，性侵害犯罪防治法第2 條
    第1 項、第12條第2 項分別定有明文。本件被告丙○○（下稱
    被告）所犯性騷擾防治法第25條之罪，屬性侵害犯罪防治法
    所稱之特別之法，因本院所製作之判決書係屬必須公示之文
    書，依上開規定，對於告訴人甲○，告訴人之母親（下稱甲
    母）應予以隱匿，合先敘明。
二、證據能力
  ㈠按被告以外之人於審判外之陳述，雖不符刑事訴訟法第159條
    之1 至第159 條之4 等規定，而經當事人於審判程序同意作
    為證據，法院審酌該言詞陳述或書面陳述作成時之情況，認
    為適當者，亦得為證據。當事人、代理人或辯護人於法院調
    查證據時，知有刑事訴訟法第159 條第1 項不得為證據之情
    形，而未於言詞辯論終結前聲明異議者，視為有前項之同意
    ，刑事訴訟法第159 條之5 定有明文。該條文之立法意旨，
    在於確認當事人對於傳聞證據有處分權，得放棄反對詰問權
    ，同意或擬制同意傳聞證據可作為證據，屬於證據傳聞性之
    解除行為，如法院認為適當，不論該傳聞證據是否具備刑事
    訴訟法第159 條之1 至第159 條之4 所定情形，均容許作為
    證據，不以未具備刑事訴訟法第159 條之1 至第159 條之4 
    所定情形為前提（最高法院104 年度第3 次刑事庭會議決議
    參照）。本判決所引用被告以外之人於審判外之言詞及書面
    陳述，均未據公訴人、被告爭執其證據能力，且於言詞辯論
    終結前亦未聲明異議（見本院卷㈠第119-121 頁），並經本
    院於審判期日依法踐行調查證據程序，依前揭說明，自均有
    證據能力。
  ㈡又傳聞法則乃對於被告以外之人於審判外之言詞或書面陳述
    而為之規範。本案判決以下引用之非供述證據，固無刑事訴
    訟法第159 條第1 項規定傳聞法則之適用，然經本院於審理
    時依法踐行調查證據程序，與本案待證事實具有自然之關聯
    性，且無證據證明係公務員違法取得之物，依法均得作為證
    據。
貳、本院認定犯罪事實之證據、理由及論罪之說明：
一、訊據被告固供承於上開時間、地點擁抱告訴人等情，惟矢口
    否認有何性騷擾之犯行，辯稱：案發當天，告訴人到我住處
    拿乾燥花，告訴人先前因家人反對其與男友交往之事心情不
    好，我想安慰她，所以才擁抱她，並拍她的背，這是經過告
    訴人同意的，之後告訴人就說要去上班了，我還幫她把鐵捲
    門開高一點，告訴人跟在後面出來，我們互道再見，告訴人
    就離開了，我並未從後方環抱且將手貼在告訴人胸部之行為
    云云。惟查：
  ㈠上開犯罪事實，業據證人即告訴人甲○（下稱告訴人）證稱綦
    詳：⑴於偵查中稱：我於109 年4 月6 日上午7 時55分許，
    到被告位於彰水路的住處，要拿之前朋友寄放在該處的乾燥
    花。我準備要離開時，被告就突然說要抱我，因為我從小就
    是被告看著長大的，我不以為意就讓他擁抱，當時兩人是面
    對面，被告把我抱的很緊，我胸部已經貼在他的胸部，被告
    還有用手摸我的背部，當時我覺得不舒服，就跟他說我要上
    班。被告放手後，我轉身準備要離開，我剛轉身，被告就突
    然從後面雙手環抱我，且被告雙手都貼在我的胸部還有觸揉
    ，當時我把被告的手撥開，趕快離開等語（見偵卷第73-74 
    頁）、⑵於原審審理時證稱：我從幼稚園時就認識被告，平
    常我跟他的相處，不會讓他碰觸我的手，也不會坐他的腿，
    都會保持適當的距離。發生本案前，我平常是稱呼被告、被
    告太太為「阿爸」、「阿母」（臺語) ，相處的還不錯。案
    發當天我於早上上班前，去被告家拿我朋友寄放在該處的乾
    燥花，我本來拿了就要走，然後被告就說要抱抱我，我想說
    我都叫他「阿爸」，他也把我當女兒疼，所以我沒有想太多
    ，想說是爸爸抱女兒，就同意讓他抱。但他抱很緊，我胸部
    都已經貼到他的身體，且他也摸我的背，我覺得不太舒服，
    就說我要上班。我轉身後被告又把手伸出來，從後面環抱我
    的胸部，手是直接放在我胸部那裡觸揉，時間很快約不到1 
    分鐘，我當下傻掉，就立刻撥開，並趕快離開了，沒有多講
    什麼等語明確（見原審卷第117-119 頁）。
  ㈡被告於原審固辯稱：當天我有幫告訴人把鐵捲門開高一點，
    然後雙方互道再見，並目送她離去云云，然告訴人證稱：當
    天被告住處的鐵捲門拉的比偵卷第53頁照片（係警方拍攝之
    現場例示照片）所示的還高，我可以自由進出，不用被告幫
    忙開，我一直以來都是這樣進出的，我沒有印象當天現場有
    無照片所示之機車，我進去跟離開的時候，鐵捲門都沒有動
    過，我被性騷擾完之後就直接離開，沒有再開鐵捲門的動作
    等語明確（見原審卷第123-124 頁），參酌被告業已供稱案
    發當天告訴人是直接進來我住處，因為當時住處鐵門已經開
    啟等語（見偵卷第86頁），足見案發當日，告訴人自行進出
    無虞，是被告上開辯解，難認可採。被告另辯稱：案發當時
    已接近上班時間，我兒子隨時可能外出，且現場尚有機車、
    冰櫃等物在旁邊，在如此倉促的時間及狹窄的環境下，我不
    可能對告訴人為本案犯行云云。然依告訴人證述其遭被告突
    然由後環抱且以手迅及觸摸胸部，時間僅僅不到1 分鐘以觀
    ，類此偷襲式之舉動，其特性即在歷時甚短而使被害人不及
    抗拒。從而，即便被告家人由屋內欲外出而隨後到場，亦難
    當場目擊全貌，況被告既心生貪欲，其基於有恃無恐之心態
    亦可理解。且被告對告訴人為前揭環抱及觸胸之性騷擾行為
    前，即有經告訴人同意以正面擁抱告訴人，顯見被告在案發
    現場遂行上開性騷擾舉動，並無空間窒礙之虞，被告此部分
    辯解，亦無可採。復觀諸告訴人所述情節，前後一致且具體
    詳實，而告訴人為成年女子，對於男女長幼間肢體互動係出
    於善意或另有他圖，應可清楚辨別，其就「案發前所以同意
    讓被告面對面擁抱，係出於體諒長輩欲表達關懷之意，未料
    其轉身欲離去時，竟遭被告從後方環抱且以手觸胸，被告突
    來之舉令其毫無防備，僅得快速撥開被告之手而立即離開現
    場」此整體過程之緣由及轉折等細節，指證歷歷，亦無明顯
    之瑕疵可指，被告於原審徒以：告訴人可能在案發時那段期
    間，因感情問題導致情緒不穩，因此衍生出對擁抱的動作更
    加感到反感云云置辯，顯屬無據，委無可採。
  ㈢按透過「被害人陳述」以外之證據，得證明被害人聲稱被害
    事件時之言行舉止、情緒表現、心理狀態或處理反應等情景
    者（間接事實），係獨立於（即不同於）被害陳述之證據方
    法暨資料，屬具補強證據適格之情況證據，可藉其與待證事
    實有蓋然性之常態關聯，資為被害人遭遇（直接事實）致生
    影響之推理素材，此並非傳聞自被害陳述之重複或累積，當
    容許由法院透過調查程序，勾稽被害陳述相互印證，進而產
    生事實認定之心證（最高法院108 年度台上字第3388號判決
    要旨參照）。查告訴人離開被告住處後，即以通訊軟體LINE
    告知母親上情，同日上午由甲母約被告之配偶許素女前來告
    訴人住家，由告訴人在甲母陪同之狀況下，向許素女告知遭
    被告性騷擾之情事；而同日下午3 時許，被告以公用電話撥
    打告訴人之手機表達道歉之意：
  ⒈告訴人於原審審理時證稱：案發後我先到公司開會，在公司
    時就傳LINE告訴媽媽案發過程，後來我媽媽就約被告的老婆
    到我家講，當時只有我、我媽媽、被告的老婆3 個人在場，
    我將整個事情的經過講給她們聽，被告的老婆聽了很錯愕，
    她說她會回去問被告看是什麼情況，並請我不要跟任何人講
    ，等問完被告看是什麼情況、什麼想法，再來跟我講。當天
    下午3 時許，被告就用未顯示號碼的電話打來跟我道歉，我
    那時候不知道是誰打的，就接起來，被告說「○○（告訴人名
    字）嗎」，我說「對」，他說「我是魷魚羹阿伯」，我說「
    嗯」，他說「對不起，我真心誠意跟妳對不起，我知道我錯
    了，請妳原諒我，我不是故意的」，然後我也不知道怎麼回
    答，我說「好」，他說「妳在忙嗎」，我說「對」，然後他
    就掛掉了等語明確（見原審卷第119 頁），核與被告於原審
    供承：我於109 年4 月6 日下午3 時40分許要去載小孫女，
    所以在那之前就撥打公用電話向告訴人道歉等語相符（見原
    審卷第149 頁）。
  ⒉雖被告辯稱：我之所以打公用電話向告訴人道歉，是因為我
    太太回來的時候跟我說告訴人覺得不舒服，要我跟她道歉，
    但我太太沒有說細節，所以我也不知道告訴人究竟是為什麼
    覺得不舒服，我主觀認為是我抱告訴人、惜惜（臺語，下同
    ）的舉動讓她不高興，因為我確實有拍她的背部，那段期間
    她感情上有一些問題，好像吃不下什麼的，有比較消瘦，來
    我家講到就哭，我疼她20年，看了很捨不得，我就惜惜她云
    云。然告訴人始終未否認其有同意讓被告正面地擁抱，且依
    被告之辯解，其係經告訴人同意始擁抱告訴人，並輕拍告訴
    人的背予以安慰，之後雙方猶互道再見，則被告對告訴人顯
    無任何侵犯或不當之行為，告訴人離開之情狀亦無異樣，則
    被告事後得知告訴人有不舒服之感受，理應甚為意外並堅定
    自己並無逾矩之立場，豈有同日下午即撥打電話向告訴人道
    歉之理，顯見被告有心生理虧之情無疑。被告於本院又辯稱
    ：告訴人於案發當日係先傳訊息給朋友，當時她並未覺得有
    遭性騷擾之感，係經由朋友之勸說，始將過程告知甲母云云
    （見本院卷㈠第89頁）。然經告訴人向本院提出其於案發同
    日（即109 年4 月6 日）之完整LINE訊息截圖可知（見本院
    卷㈠第101-111 頁），告訴人傳訊息告知甲母前，確曾向其
    男性友人求助，其訊息內容已明確表示「之後我說要去上班
    了，我轉身」、他（指被告）摸我胸部」、「我覺得不對勁
    把他撥開」、「怎麼辦」（見本院卷㈠第103 頁），顯見告
    訴人於案發後，恐礙於雙方長輩之情誼而先向友人求助，其
    反應亦可理解，被告辯稱告訴人係經友人之勸說始覺得有遭
    性騷擾之感受云云，並無可採。
  ⒊參酌證人許○○於原審審理時亦證稱：本案發生前，告訴人叫
    我「阿母」，叫被告「阿爸」，告訴人跟我、被告間的關係
    是良好密切，沒有任何過節、不愉快之處。因為我與告訴人
    的母親是認識很多年的朋友，所以告訴人跟我、被告才會熟
    識，我們從告訴人幼稚園時就有往來接觸，且告訴人跟我們
    其實更親。她常常會來我們家後面的房間睡午覺、換衣服，
    等她跟客戶約的時間到了，再去客戶那裡接洽。告訴人在我
    們家進出之頻率，以1 年來講，大概會有4 個月，以1 個禮
    拜來講，大概也有2 、3 天等語明確（見原審卷第93、94頁
    ），足認本案發生前，告訴人與被告間相處良好，並無恩怨
    嫌隙，告訴人甚至對被告以「阿爸」相稱，顯表晚輩敬重之
    情，實無恣意誣陷被告之動機，故其證述情節，應堪採信。
  ㈣證人許○○於原審審理中雖證稱：案發同日上午約9 、10時許
    ，甲母約我到他們在溪湖的住家，當時因為甲母一直跟我說
    先順著告訴人的話講，不要再刺激告訴人，讓她的情緒先緩
    和下來。我才會一直想說不要講到被告沒有做或其他說詞，
    因為被告是跟我說他沒有，但告訴人說有。而我與告訴人胞
    姐間之通話內容，有些也都是我自己想到什麼就講什麼的云
    云。然查：
  ⒈案發後翌日即109 年4 月7 日，許○○先後撥打電話與告訴人
    、告訴人姐姐聯繫等情，業經證人許○○於原審審理時結證明
    確（見原審卷第81-82 、86-87 頁），復經原審當庭勘驗告
    訴人胞姐與許○○之通話錄影內容（該錄影為告訴人在其胞姐
    身旁加以錄影，見原審卷第126 頁），此有原審勘驗筆錄附
    卷可稽（完整勘驗內容見原審卷第73-77 頁），茲摘錄如下
    ：
我（指被告配偶許○○）昨天（即指109 年4 月6 日），我昨天回來的時候，因為我回來的時候，之後就中午了，中午之後我就等到客人做好，有空我就問他（指被告）說，你…你…你早上甲○（證人許○○在電話中係稱呼甲○名字，此處以甲○表示，下同）來的時候你做了什麼? 我就這樣問他，然後我就先聽他說，我不要讓他知道…我不要跟他說我知道什麼這樣。但是他陳述的…就是我昨天在這邊有跟甲○說，只有在臆測這樣而已，結果就是他說的就是這樣，都…接近相同，阿若是，後來，我最重要的跟他說，那若是這樣，為什麼你還把她攬著的時候，還對她摸胸部這樣，他說他就是想說要給她秀秀，突然攬著的時候不小心攬到，他說他熊熊也嚇一跳，嚇一跳他手就熊熊不是放下去，反而是捏下去這樣啦，他有這樣跟我說，那個都是他陳述的，我沒 有問他（見原審卷第75頁）。 

可是我跟你講，他說，他說他，因為他沒有口才，阿他說他看到甲○這陣子就是面帶憂愁，啊所以才想說把她秀秀咧，像女兒這樣秀秀咧，啊怎麼知道說會發生去觸摸到的事情這樣。他說他本來就…甲○走的時候本來就想要打電話跟她說，但是又怕甲○亂想，所以就想說不然先晚點，他是有這樣說，他說甲○離開的時候他有要趕快打電話跟她說，我剛剛那個不是故意的，但是後來還是沒有再打這樣。他昨天去打公用電話是因為，鍾耕農（某人名，音譯）整下午都在店裡面坐，都沒離開，所以他，他沒有用手機的習慣妳知道嗎，所以他也不會說去跟我拿手機去打，所以他要載「語希」（人名，音譯）的時候跑去公用電話打，他想說，他說他覺得這樣是不是不然他先打道歉一下，那是昨晚上來樓上時，我在跟他說，你打電話怎麼不用手機打？他說，我就想說我就先向她道歉一下，有什麼事情那有機會見面，我再跟她解 釋，他的想法這樣（見原審卷第76頁）。 
  ⒉是依上述勘驗結果可知，許○○於案發同日知悉該事後，即有
    質問被告事情始末，被告即向許○○承認其確有觸摸告訴人胸
    部，猶表示告訴人一離開後，他就想要打電話向告訴人解釋
    ，但後來沒有立刻打，且因下午被告店裡都有客人，他只好
    等到外出時才打公用電話向告訴人道歉等情事；參酌許素女
    前揭通話之對象並非告訴人本人（依卷附LINE訊息可知，許
    ○○於通話時並不知悉已遭錄影存證，見原審卷第168頁），
    無庸擔心影響告訴人情緒，則許○○如認整起事件或有誤會，
    理應向被告之胞姐探詢斡旋進而澄清之機會，豈有自行虛捏
    被告承認觸摸告訴人胸部等情詞，反使被告無從脫卸推諉之
    理？
  ⒊再者，證人即甲母於原審審理時證稱：案發當天早上8 點多
    ，我的LINE收到告訴人表示她遭被告碰觸胸部的訊息，我當
    天早上9 、10點多，馬上打電話給許素女約她來家裡講，當
    時現場只有我、告訴人還有許○○在場，告訴人有講事發經過
    ，許○○則說她晚上要問（被告），隔天再打電話給我們。我
    沒有跟許○○說盡量先順著告訴人的話去講，也沒有叫她配合
    告訴人講的過程來回應，我只有跟她表示請被告要講實話等
    語（見原審卷第000- 000頁）。又卷附許○○與甲○間之LINE
    對話截圖（見原審卷第171 、172 頁），亦顯示許○○片面指
    責甲母稱「一開始妳一直叫我們配合甲○......連筆錄也要
    順著」等情詞，然甲○始終堅稱並未計畫或設局陷害被告夫
    妻，況證人許○○於警詢時證稱：我後來去好好了解，請我先
    生好好把過程講一遍，當時女方( 即告訴人)要離開，我先
    生要把鐵門拉高一點，但他踢到機車的中柱底部，重心不穩
    往前衝，才不小心抱到對方，他不知道他抱到對方的胸部等
    語（見偵卷第27頁），核與告訴人指訴遭被告性騷擾之情節
    大相逕庭，堪認許○○不僅未有所謂配合告訴人之說法製作筆
    錄，反而自行羅織被告踢到機車支撐桿（即俗稱中柱）而不
    慎向前傾等被告未曾答辯之說法，其力圖維護被告之情已然
    明確，其於原審證稱曾受甲母之託，配合告訴人說詞云云，
    要與事實不符，其於原審之證述顯係臨訟維護被告之詞，即
    不得為有利被告之認定。
  ㈤綜上調查結果，本案事證明確，被告犯行堪以認定，應依法
    論科。
二、論罪之說明：
    按性騷擾防治法第25條規定之「性騷擾」，指對被害人之身
    體為偷襲式、短暫性、有性暗示之不當觸摸，含有調戲意味
    ，而使人有不舒服之感覺而言（最高法院99年度台上字第25
    16號判決意旨參照）。而在一般人際互動中，女性胸部係表
    彰性徵之隱私部位，即使隔著衣物，亦非外人可任意觸碰，
    是未經本人同意，以短暫、偷襲式手法加以碰觸，依一般社
    會通念認定，即含有調戲意味，足以引起本人嫌惡之感。是
    被告乘告訴人轉身背對被告而毫無防備且不及抗拒之際，突
    然自後方雙手環抱告訴人，且以手掌貼放在告訴人胸部並迅
    及觸揉，使告訴人萌生被冒犯、不舒服之感受，故核被告所
    為，係犯性騷擾防治法第25條第1 項之性騷擾罪。叄、本院
    駁回上訴之說明：
一、原審以被告所犯事證明確，因而適用性騷擾防治法第25條第
    1 項，刑法第11條前段、第41條第1 項前段等規定，並審酌
    被告為告訴人熟識多年之長輩，其為逞一時慾念，乘告訴人
    不及抗拒而為性騷擾犯行，使受冒犯之告訴人身心受創且蒙
    受陰影（告訴人當庭所陳之意見，見原審卷第151 頁）並斟
    酌被告之動機、目的、手段、所生損害、犯罪後未能與告訴
    人達成和解，獲得告訴人之原諒，兼考量被告自陳家中成員
    尚有太太、3 個兒子、1 個媳婦、1 個孫子、1 個孫女，均
    住在一起，其教育程度為國中畢業，經營魷魚羹店，每月收
    入約新臺幣4 萬元，經濟狀況勉持（見原審卷第149 頁）等
    一切情狀，量處有期徒刑5 月，並諭知易科罰金之折算標準
    ，其認事用法並無違誤，量刑亦屬妥適。
二、檢察官上訴意旨略以：依刑法第57條規定，科刑時應注意下
    列事項，意即其中第9 款、第10款明文規定，犯罪行為人「
    犯罪所生之危害及損害」、「犯罪後之態度」，以作為科刑
    輕重之標準。被告迭於偵查、審理中均否認犯行，利用告訴
    人對於涉世未深且礙於對於被告家人之情份，並將本案發生
    緣由推卸於告訴人，致告訴人受有身心重大創傷，原審量刑
    顯有失輕，難認妥適云云。惟查：
  ㈠刑罰之量定，屬法院自由裁量之職權行使，應審酌刑法第57
    條所列各款事由及一切情狀，為酌量輕重之標準，並非漫無
    限制；量刑輕重係屬事實審法院得依職權自由裁量之事項，
    苟已斟酌刑法第57條各款所列情狀，而未逾越法定刑度，不
    得遽指為違法；且在同一犯罪事實與情節，如別無其他加重
    或減輕之原因，下級審量定之刑，亦無過重或失輕之不當情
    形，則上級審法院對下級審法院之職權行使，原則上應予尊
    重（最高法院72年度台上字第6696號、75年度台上字第7033
    號判例意旨及85年度台上字第2446號判決參照）。另刑事訴
    訟法為保障被告之防禦權，尊重其陳述之自由，包括消極不
    陳述與積極陳述之自由，前者賦予保持緘默之權，後者則享
    有無須違背自己之意思而為陳述之權。此等基於保障被告防
    禦權而設之陳述自由、辯明及辯解（辯護）權，既係被告依
    法所享有基本訴訟權利之一，法院復有闡明告知之義務。則
    科刑判決時，對刑之量定，固應以被告之責任為基礎，本於
    比例、平等及罪刑相當等原則，並審酌刑法第57條所列各款
    情狀為輕重之標準，然其中同條第10款所稱犯罪後之態度，
    係指被告犯罪後，因悔悟而力謀恢復原狀，或與被害人和解
    ，賠償損害等情形而言，應不包括被告基於防禦權之行使而
    自由陳述、辯明或辯解（辯護）時之態度，是自不得因被告
    否認或抗辯之內容與法院依職權認定之事實有所歧異或相反
    ，即予負面評價，逕認其犯罪後之態度不佳，而採為量刑畸
    重標準之一（最高法院97年度台上字第6725號判決要旨參照
    ）。
  ㈡查原審判決業已綜合刑法第57條各項量刑因子詳為審酌，並
    敘明理由，經核且未逾越法定刑度，復未濫用自由裁量之權
    限，更已將告訴人對科刑之意見列於量刑之斟酌考量之列，
    難謂有怠於裁量之情；兼衡告訴人業已對被告提起刑事附帶
    民事訴訟程序（另經本院依刑事訴訟法第504 條第1 項規定
    ，裁定移送本院民事庭審理），其對於相關損害賠償之請求
    已訴諸法律途徑解決，尚難遽以雙方無法達成和解即認被告
    犯後態度不佳；復依本案情節衡諸比例原則、罪刑相當原則
    通體觀察，難認原審量刑有何失輕之虞。檢察官徒憑告訴人
    之請求泛指原審量刑過輕云云，尚非有據，其上訴為無理由
    ，應予駁回。
據上論結，應依刑事訴訟法第368 條，判決如主文。
本案經檢察官吳宗達提起公訴，檢察官陳詠薇提起上訴，檢察官
乙○○到庭執行職務。
中　　華　　民　　國　　110 　年　　4 　　月　　15　　日
           　刑事第十二庭    審判長法　官  張國忠
 　　　　　      　　　　　　　    法　官  陳  葳       
                                    
 　　　　　　　　      　　　　　  法　官  劉敏芳
以上正本證明與原本無異。
不得上訴。
 　　　　　　　　　　　       　　 書記官  施耀婷 
　　　　　　　　　　　　　　　　　  
中　　華　　民　　國　　110 　年　　4 　　月　　15　　日
附錄本案論罪科刑法條：
性騷擾防治法第25條第1項
意圖性騷擾，乘人不及抗拒而為親吻、擁抱或觸摸其臀部、胸部
或其他身體隱私處之行為者，處2年以下有期徒刑、拘役或科或
併科新臺幣10萬元以下罰金。